臺灣士林地方法院裁定
111年度士秩字第4號
移送機關  臺北市政府警察局士林分局
被移送人  徐嘉丞



上列被移送人因違反社會秩序維護法案件，經移送機關以民國11
1年1月14日北市警士分刑字第1103053270號移送書移送審理，本
院裁定如下：
    主  文
徐嘉丞無正當理由攜帶具有殺傷力之器械，處罰鍰新臺幣伍仟元
。
扣案之刀械壹把沒入之。
    理  由
一、被移送人徐嘉丞於下列時、地有違反社會秩序維護法之行為
    ：
  （一）時間：民國110年12月6日11時30分許。
  （二）地點：臺北市士林區承德路4段與劍潭路口。
　（三）行為：被移送人無正當理由攜帶具有殺傷力之刀械1把
　　　　      而為警查獲。
二、按無正當理由攜帶具有殺傷力之器械者，處3 日以下拘留或
     新臺幣3 萬元以下罰鍰，社會秩序維護法第63條第1 項第1
     款定有明文。經查：被移送人於前揭時地為警查獲持有上
    開刀械等事實，業據其於警詢中供述在卷，並有臺北市政府
    警察局士林分局搜索扣押筆錄、扣押物品目錄表、扣押物品
    收據及上開刀械照片在卷可稽。被移送人雖於警詢時辯稱：
    扣案疑似藍波刀之刀械為我所有，平常不會攜帶，只有玩生
    存遊戲時會帶著裝飾用，該刀械長度約20公分，但我覺得沒
    有殺傷力云云，然依卷附之刀械照片以觀，前開刀械為金屬
    材質，如持以朝人揮刺，足以傷人甚至致命，當屬具有殺傷
    力之器械；再查被移送人係因多項交通違規為警攔查，又當
    場撥掉值勤員警之裝備，因而為警以妨礙公務逮捕併實施附
    帶搜索，而查獲疑似毒品大麻之物及前述刀械，有本件移送
    書、權利告知書暨前揭搜索扣押筆錄可稽，被移送人當時顯
    非正從事其所稱之生存遊戲，而攜帶刀械在外，本易生事端
    ，造成社會秩序之不安，自難謂無違序之認識，是被移送人
    上開所述，亦難認屬法律上之正當理由，則其上開所辯，均
    不足採，故其於前揭時地攜帶上開刀械顯無正當理由，被移
    送人上開違序之事實應堪認定。核被移送人所為，係違反社
    會秩序維護法第63條第1項第1款規定，自應依法論處。爰審
    酌被移送人前述違序行為之動機、目的、手段與違反義務之
    程度，兼衡其品行、智識程度、家庭經濟狀況、目前所從事
    之職業、前述違序行為所生之損害及犯後態度等一切情狀，
    量處如主文所示之處罰。
三、至扣案之刀械1把係被移送人所有，且為供其違反社會秩序
    維護法所用之物，爰依社會秩序維護法第22條第3項規定併
    予宣告沒入。
四、依社會秩序維護法第45條第1項、第63條第1項第1款、第22
    條第3項，裁定如主文。
中　　華　　民　　國　　111 　年　　2 　　月　　21　　日
                  士林簡易庭法  官　陳紹瑜
以上正本證明與原本無異。
如不服本裁定，得於裁定書送達之翌日起5 日內，以書狀敘述理
由，向本庭提出抗告。
中　　華　　民　　國　　111 　年　　2 　　月　　21　　日
　　　　　　　　　　　　　　書記官　吳雪華
附錄法條：
社會秩序維護法第63條第1項第1款：
有左列各款行為之一者，處3日以下拘留或新臺幣3萬元以下罰鍰
：
一、無正當理由攜帶具有殺傷力之器械、化學製劑或其他危險物 品者。